【裁判字號】    94,交易,46
【裁判日期】    950503
【裁判案由】    過失致死等
【裁判全文】
臺灣臺北地方法院刑事判決              94年度交易字第46號
公  訴  人  臺灣臺北地方法院檢察署檢察官
被      告  甲○○
上列被告因過失致死等案件，檢察官提起公訴（九十三年度偵字
第二０五０四號）後，聲請改依協商程序而為判決，本院判決如
下：
    主  文
甲○○因過失致人於死，處有期徒刑陸月，如易科罰金以參佰元
折算壹日；又服用酒類，不能安全駕駛動力交通工具而駕駛，處
罰金壹萬貳仟元，如易服勞役以參佰元折算壹日。均緩刑貳年。
    犯罪事實及理由
一、犯罪事實及證據均引用起訴書之記載（如附件）。
二、本件經檢察官與被告於審判外達成協商之合意且被告已認罪
    ，其合意內容為：
 （一）被告就過失致人於死部分願受科刑範圍為有期徒刑六月
       ，就公共危險部分願受科刑範圍為罰金一萬二千元。
 （二）被告支付公益團體財團法人創世社會福利基金會新台幣
       五十萬元。
三、上開協商合意並無刑事訴訟法第四百五十五條之四第一項所
    列情形之一，檢察官聲請改依協商程序而為判決，本院爰不
    經言詞辯論，於協商合意範圍內為協商判決，合予敘明。
四、應適用之法條：刑事訴訟法第四百五十五條之四第二項、第
    四百五十五條之八，道路交通管理處罰條例第八十六條、刑
    法第二百七十六條第一項、第一百八十五條之三、第六十二
    條前段、第四十一條第一項前段、第四十二條第二項前段、
    第七十四條第一款，罰金罰鍰提高標準條例第一條前段、第
    二條，判決如主文。
五、本判決除有刑事訴訟法第四百五十五條之四第一項第一款、
    第二款、第四款、第六款、第七款所定情形之一，或違反同
    條第二項規定者外，不得上訴。
六、如不服本件判決，得自收受判決送達之日起十日內，向本院
    提出上訴書狀，上訴於第二審法院。
中    華    民    國    95    年    5     月    3     日
                  刑事第九庭    法  官  官信成
以上正本係照原本作成。
                                書記官  陳靜君
中    華    民    國    95    年    5     月    8     日
附件：
臺灣臺北地方法院檢察署檢察官起訴書
                                     93年度偵字第20504號
       被      告  甲○○  男  37歲（民國○○年○月○○日生）
                           籍設基隆市信義區○○○街7號2樓
                           現居臺北縣新店市○○路94巷8號
                           4樓
                           身分證統一編號：Ｚ000000000號
       選任辯護人  林月雪律師
                   江鶴鵬律師
上列被告因公共危險等案件，業經偵查終結，認應提起公訴，茲
將犯罪事實及證據並所犯法條分敘如下：
           犯罪事實
一、甲○○於民國93年11月18日凌晨3時起至4時40分止，在台北
    市○○路○段266巷ＭＯＮＯ啤酒屋飲用威士忌酒類後，已達
    不能安全駕駛動力交通工具之程度，仍駕駛車牌號碼ＥＲ─
    8332號自用小客車沿台北市○○路○段由北向南行駛於內側
    第一車道上，於同日4時59分許，途經基隆路與和平東路口
    時，本應注意汽車行駛時，駕駛人應注意車前狀況及兩車併
    行之間隔，並隨時採取必要之安全措施，又依當時情況，並
    無不能注意之情事，竟因酒意發作疏未注意，適有徒步由東
    向西橫跨馬路之徐林生行經該處，見狀欲抽身時已然閃避不
    及，其身體左側遂撞擊該車左方後視鏡後，跌落於駕駛座擋
    風玻璃上，經警據報前往處理，測得甲○○之呼氣酒精濃度
    達每公升0.75毫克，並將徐林生送往台北醫學院急救，仍不
    治死亡。
二、案經臺北市政府警察局大安分局報告偵辦。
           證據並所犯法條
一、證據清單及待證事實
   ┌──┬──────────┬────────────┐
   │編號│   證  據  清  單   │     待  證  事  實     │
   ├──┼──────────┼────────────┤
   │ 一 │被告甲○○之供述    │坦承酒後駕車犯行，否認過│
   │    │                    │失致死部分，辯稱死者徐林│
   │    │                    │生係自行滑倒跌落。      │
   ├──┼──────────┼────────────┤
   │ 二 │台北市府警察局交通事│車禍發生當時之情形，被告│
   │    │故談話紀錄表、道路交│車輛由北往南直行，死者由│
   │    │通事故現場圖、道路交│東向西穿越馬路，在內側第│
   │    │通事故調查報告表、台│一快車道發生撞擊，死者雨│
   │    │北市政府警察局大安分│傘、帽子及血跡遺留在快車│
   │    │局處理相驗案件初步調│道上距離路口約10公尺處，│
   │    │查報告暨報驗書、現場│另兩只鞋子發落於外車道及│
   │    │照片及車損採證照片  │人行道旁，現場無煞車痕。│
   │    │                    │                        │
   ├──┼──────────┼────────────┤
   │ 三 │刑法第185條之3測試觀│被告查獲時之呼氣酒精濃度│
   │    │察紀錄表、被告之酒精│達每公升0.75毫克。      │
   │    │濃度測定值          │                        │
   ├──┼──────────┼────────────┤
   │ 四 │本署相驗屍體證明書、│（1） 死者徐林生係因本件│
   │    │驗斷書              │      車禍而死亡。      │
   │    │                    │（2） 依照被告供述當時被│
   │    │                    │      告及死者雙方行向以│
   │    │                    │      及本案採證結果加以│
   │    │                    │      判斷，由於死者傷勢│
   │    │                    │      均位於身體左側，故│
   │    │                    │      應係死者驚覺被告車│
   │    │                    │      輛駛來後，欲抽身迴│
   │    │                    │      避卻已來不及而發生│
   │    │                    │      撞擊，可排除係死者│
   │    │                    │      自行滑倒跌落於被告│
   │    │                    │      車輛前擋風玻璃之情│
   │    │                    │      形，因若果為死者自│
   │    │                    │      行滑倒跌落，其傷勢│
   │    │                    │      應位於身體右側，故│
   │    │                    │      被告疏未注意車前狀│
   │    │                    │      況，顯有過失。    │
   └──┴──────────┴────────────┘
二、按刑法第185之3所稱之「不能安全駕駛」，係參考德國、美國
    之標準，對於呼氣已達每公升0.55毫克（0.55MG/L）或血液濃
    度（0.11％）以上者，認肇事率為一般正常人之10倍，已達「
    不能安全駕駛」之程度，若已達每公升0.85毫克時，其肇事率
    更為一般未飲酒者之50倍。本件被告甲○○飲酒後呼氣之酒精
    濃度每公升已達0.75毫克，其行為在客觀上顯已具備公共危險
    之狀態。核其所為，係犯刑法第185條之3及第276條第1項之罪
    嫌。被告所犯二罪間，犯意個別，行為互殊，請予分論併罰。
三、依刑事訴訟法第251條第1項提起公訴。
           此    致
   臺灣台北地方法院
中    華    民    國    94    年    1    月    14    日
                             檢察官    郭  昭  吟


司法院資訊處製作；財團法人民間司法改革基金會備份。
